Nome do Aluno: Alan Santos

.include ptm45nmhp.l

* Definição dos parâmetros globais
.param L_T = 50n  ; Comprimento do Transistor
.param W_N = 100n ; Largura do NMOS
.param W_P = W_N * 1.5 ; Largura do PMOS
.param VDD = 1V   ; Tensão de Alimentação

* Fonte de alimentação VDD
V_VDD VDD 0 DC {VDD}
V_VDD2 VDD2 0 DC {VDD}

* FONTES DE ENTRADA
* A000, 1B00, A100, 01C0, A110, 1B10, A010

V_IN_A IN_A 0 PWL(0n 0 2n {VDD} 4n 0 6n {VDD} 8n 0 10n {VDD} 12n 0 14n {VDD} 16n 0 18n {VDD} 20n 0 22n {VDD} 24n 0 26n {VDD} 28n 0 30n {VDD})
V_IN_B IN_B 0 PWL(0n 0 4n 0 8n {VDD} 12n {VDD} 16n 0 20n 0 24n {VDD} 28n {VDD})
V_IN_C IN_C 0 PWL(0n 0 8n 0 16n {VDD} 24n {VDD})
V_IN_D IN_D 0 PWL(0n 0 16n 0 32n {VDD})

* Subcircuito do inversor
.subckt INVERTER IN_node OUT_node VDD 0
M_P OUT_node IN_node VDD VDD PMOS L={L_T} W={W_P}
M_N OUT_node IN_node 0 0 NMOS L={L_T} W={W_N}
.ends INVERTER

* Subcircuito do fanout4
.subckt FANOUT4 IN_node OUT_node VDD 0
X_F1 IN_node OUT_node VDD 0 INVERTER
X_F2 IN_node OUT_node VDD 0 INVERTER
X_F3 IN_node OUT_node VDD 0 INVERTER
X_F4 IN_node OUT_node VDD 0 INVERTER
.ends FANOUT4

* Subcircuito para AND
.subckt AND IN_NODE_A IN_NODE_B OUT_node VDD 0
M1 n1 IN_NODE_A VDD VDD PMOS L={L_T} W={W_P * 2.4} ; PMOS em paralelo
M2 n1 IN_NODE_B VDD VDD PMOS L={L_T} W={W_P * 2.4}

M3 n1 IN_NODE_A net_mid 0 NMOS L={L_T} W={W_N * 2} ; NMOS em série
M4 net_mid IN_NODE_B 0 0 NMOS L={L_T} W={W_N * 2}

X_INV n1 OUT_node VDD 0 INVERTER ; NAND -> AND
.ends AND

* Subcircuito para OR
.subckt OR IN_NODE_A IN_NODE_B OUT_NODE VDD 0
M1 net1 IN_NODE_A VDD VDD PMOS L={L_T} W={W_P * 2.4} ; PMOS em série
M2 OUT IN_NODE_B net1 VDD PMOS L={L_T} W={W_P * 2.4}

M3 OUT IN_NODE_A 0 0 NMOS L={L_T} W={W_N} ; NMOS em paralelo
M4 OUT IN_NODE_B 0 0 NMOS L={L_T} W={W_N}

X_INV OUT OUT_NODE VDD 0 INVERTER ; NOR -> OR
.ends OR

* Subcircuito para BUFFER
.subckt BUFFER IN OUT VDD 0
X_INV_1 IN X_IN_INV_OUT VDD 0 INVERTER
X_INV_2 X_IN_INV_OUT OUT VDD 0 INVERTER
.ends BUFFER

* Subcircuito do F1 = !(!(a * d)+!(b * c))
.subckt F1 IN_A IN_B IN_C IN_D OUT_node VDD 0
X_A_AND_D IN_A IN_D X_OUT_A_AND_D VDD 0 AND ; F = A * D
X_INV_1 X_OUT_A_AND_D X_OUT_INV_1 VDD 0 INVERTER ; G = !F

X_B_AND_C IN_B IN_C X_OUT_B_AND_C VDD 0 AND ; H = B * C
X_INV_2 X_OUT_B_AND_C X_OUT_INV_2 VDD 0 INVERTER ; I = !G

X_OR X_OUT_INV_1 X_OUT_INV_2 X_OUT_OR VDD 0 OR ; G + I = J
X_INV X_OUT_OR OUT_node VDD 0 INVERTER ; K = !O
.ends F1

* Subcircuito do F2 = ((!a * !b * !c) + (!a * b * c) + (a * !b * c) + (a * b * !c))
.subckt F2 IN_A IN_B IN_C OUT_node VDD 0
X_INV_A IN_A X_OUT_INV_A VDD 0 INVERTER ; !A
X_INV_B IN_B X_OUT_INV_B VDD 0 INVERTER ; !B
X_INV_C IN_C X_OUT_INV_C VDD 0 INVERTER ; !C

X_AND_AB_1 X_OUT_INV_A X_OUT_INV_B X_OUT_AND_AB_1 VDD 0 AND ; !A * !B
X_AND_AB_2 IN_A X_OUT_INV_B X_OUT_AND_AB_2 VDD 0 AND ; A * !B
X_AND_AB_3 X_OUT_INV_A IN_B X_OUT_AND_AB_3 VDD 0 AND ; !A * B
X_AND_AB_4 IN_A IN_B X_OUT_AND_AB_4 VDD 0 AND ; A * B

X_AND_ABC_1 X_OUT_AND_AB_1 X_OUT_INV_C X_OUT_AND_ABC_1 VDD 0 AND ; !A * !B * !C
X_AND_ABC_2 X_OUT_AND_AB_2 IN_C X_OUT_AND_ABC_2 VDD 0 AND ; A * !B * C
X_AND_ABC_3 X_OUT_AND_AB_3 IN_C X_OUT_AND_ABC_3 VDD 0 AND ; !A * B * C
X_AND_ABC_4 X_OUT_AND_AB_4 X_OUT_INV_C X_OUT_AND_ABC_4 VDD 0 AND ; A * B * !C

X_OR_1 X_OUT_AND_ABC_1 X_OUT_AND_ABC_2 X_OUT_OR_1 VDD 0 OR
X_OR_2 X_OUT_AND_ABC_3 X_OUT_AND_ABC_4 X_OUT_OR_2 VDD 0 OR
X_OR_3 X_OUT_OR_1 X_OUT_OR_2 OUT_node VDD 0 OR
.ends F2

* Subcircuito do F3 = F1 + F2
.subckt F3 IN_F1 IN_F2 OUT_node VDD 0
X_OR IN_F1 IN_F2 OUT_node VDD 0 OR
.ends F3

* Declarar buffers A, B, C, D
X_INV_A2 IN_A X_INV_A2_OUT VDD 0 BUFFER
X_INV_B2 IN_B X_INV_B2_OUT VDD 0 BUFFER
X_INV_C2 IN_C X_INV_C2_OUT VDD 0 BUFFER
X_INV_D2 IN_D X_INV_D2_OUT VDD 0 BUFFER

* Declarar F1 = !(!(a * d)+!(b * c))
X_F1 X_INV_A2_OUT X_INV_B2_OUT X_INV_C2_OUT X_INV_D2_OUT X_F1_OUT VDD2 0 F1

* Declarar F2 = ((!a * !b * !c) + (!a * b * c) + (a * !b * c) + (a * b * !c))
X_F2 X_INV_A2_OUT X_INV_B2_OUT X_INV_C2_OUT X_F2_OUT VDD2 0 F2

* Declarar F3 = F1 + F2
X_F3 X_F1_OUT X_F2_OUT X_F3_OUT VDD2 0 F3

* Declarar o fanout4
X_FANOUT X_F3_OUT X_FANOUT_OUT VDD 0 FANOUT4

* Declarar testes dos circuitos
*X_TEST_INV_A IN_A X_TEST_INV_A_OUT VDD 0 INVERTER
*X_TEST_INV_B X_TEST_INV_A_OUT X_TEST_INV_B_OUT VDD 0 INVERTER ; Buffer sinal B

*X_TEST_INV_C IN_C X_TEST_INV_C_OUT VDD 0 INVERTER
*X_TEST_INV_D X_TEST_INV_C_OUT X_TEST_INV_D_OUT VDD 0 INVERTER ; Buffer sinal D

*X_TEST_AND_BD X_TEST_INV_B_OUT X_TEST_INV_D_OUT X_TEST_AND_BD_OUT VDD 0 AND ; B * D
*X_TEST_OR_BD X_TEST_INV_B_OUT X_TEST_INV_D_OUT X_TEST_OR_BD_OUT VDD 0 OR ; B + D

*X_TEST_FANOUT4_B X_TEST_INV_B_OUT X_TEST_FANOUT4_B_OUT VDD 0 FANOUT4 ; !B

* Simulação transiente
.tran 0.1n 32n

* Medidas do circuito F1
*X_MEA_F1_A X_INV_A2_OUT VDD VDD VDD X_MEA_F1_A_OUT VDD 0 F1

*.measure tran F1_DELAY_A111LH ; 0111 -> 1111
*+ trig v(X_INV_A2_OUT) val={VDD}/2 rise = 1
*+ targ v(X_MEA_F1_A_OUT) val={VDD}/2 rise = 1

*.measure tran F1_DELAY_A111HL ; 1111 -> 0111
*+ trig v(X_INV_A2_OUT) val={VDD}/2 fall = 1
*+ targ v(X_MEA_F1_A_OUT) val={VDD}/2 fall = 1

*X_MEA_F1_B VDD X_INV_B2_OUT VDD VDD X_MEA_F1_B_OUT VDD 0 F1

*.measure tran F1_DELAY_1B11LH ; 1011 -> 1111
*+ trig v(X_INV_B2_OUT) val={VDD}/2 rise = 1
*+ targ v(X_MEA_F1_B_OUT) val={VDD}/2 rise = 1

*.measure tran F1_DELAY_1B11HL ; 1111 -> 1011
*+ trig v(X_INV_B2_OUT) val={VDD}/2 fall = 1
*+ targ v(X_MEA_F1_B_OUT) val={VDD}/2 fall = 1

*X_MEA_F1_C VDD VDD X_INV_C2_OUT VDD X_MEA_F1_C_OUT VDD 0 F1
*.measure tran F1_DELAY_11C1LH ; 1101 -> 1111
*+ trig v(X_INV_C2_OUT) val={VDD}/2 rise = 1
*+ targ v(X_MEA_F1_C_OUT) val={VDD}/2 rise = 1

*.measure tran F1_DELAY_11C1HL ; 1111 -> 1101
*+ trig v(X_INV_C2_OUT) val={VDD}/2 fall = 1
*+ targ v(X_MEA_F1_C_OUT) val={VDD}/2 fall = 1

*X_MEA_F1_D VDD VDD VDD X_INV_D2_OUT X_MEA_F1_D_OUT VDD 0 F1

*.measure tran F1_DELAY_111DLH ; 1110 -> 1111
*+ trig v(X_INV_D2_OUT) val={VDD}/2 rise = 1
*+ targ v(X_MEA_F1_D_OUT) val={VDD}/2 rise = 1

*.measure tran F1_DELAY_111DHL ; 1111 -> 1110
*+ trig v(X_INV_D2_OUT) val={VDD}/2 fall = 1
*+ targ v(X_MEA_F1_D_OUT) val={VDD}/2 fall = 1

* Medidas do circuito F2

*X_MEA_F2_A X_INV_A2_OUT 0 VDD X_MEA_F2_A_OUT VDD 0 F2

*.measure tran F2_DELAY_A01LH ; 001 -> 101
*+ trig v(X_INV_A2_OUT) val={VDD}/2 rise = 1
*+ targ v(X_MEA_F2_A_OUT) val={VDD}/2 rise = 1

*.measure tran F2_DELAY_A01HL ; 101 -> 001
*+ trig v(X_INV_A2_OUT) val={VDD}/2 fall = 1
*+ targ v(X_MEA_F2_A_OUT) val={VDD}/2 fall = 1

*X_MEA_F2_B 0 X_INV_B2_OUT VDD X_MEA_F2_B_OUT VDD 0 F2

*.measure tran F2_DELAY_0B1LH ; 001 -> 011
*+ trig v(X_INV_B2_OUT) val={VDD}/2 rise = 1
*+ targ v(X_MEA_F2_B_OUT) val={VDD}/2 rise = 1

*.measure tran F2_DELAY_0B1HL ; 011 -> 001
*+ trig v(X_INV_B2_OUT) val={VDD}/2 fall = 1
*+ targ v(X_MEA_F2_B_OUT) val={VDD}/2 fall = 1

*X_MEA_F2_C 0 VDD X_INV_C2_OUT X_MEA_F2_C_OUT VDD 0 F2

*.measure tran F2_DELAY_01CLH ; 010 -> 011
*+ trig v(X_INV_C2_OUT) val={VDD}/2 rise = 1
*+ targ v(X_MEA_F2_C_OUT) val={VDD}/2 rise = 1

*.measure tran F2_DELAY_01CHL ; 011 -> 010
*+ trig v(X_INV_C2_OUT) val={VDD}/2 fall = 1
*+ targ v(X_MEA_F2_C_OUT) val={VDD}/2 fall = 1

* Medidas do circuito completo

.measure tran DELAY_A000HL
+ trig v(X_INV_A2_OUT) val={VDD}/2 rise = 1 td=0n
+ targ v(X_F3_OUT) val={VDD}/2 fall = 1 td=0n

.measure tran DELAY_A000LH
+ trig v(X_INV_A2_OUT) val={VDD}/2 fall = 1 td=2n
+ targ v(X_F3_OUT) val={VDD}/2 rise = 1 td=2n

.measure tran DELAY_1B00LH
+ trig v(X_INV_B2_OUT) val={VDD}/2 rise = 1 td=5.5n
+ targ v(X_F3_OUT) val={VDD}/2 rise = 1 td=5.5n

.measure tran DELAY_A100HL
+ trig v(X_INV_A2_OUT) val={VDD}/2 fall = 1 td=6.5n
+ targ v(X_F3_OUT) val={VDD}/2 fall = 1 td=6.5n

.measure tran DELAY_A100LH
+ trig v(X_INV_A2_OUT) val={VDD}/2 rise = 1 td=8.5n
+ targ v(X_F3_OUT) val={VDD}/2 rise = 1 td=8.5n

.measure tran DELAY_01C0LH
+ trig v(X_INV_C2_OUT) val={VDD}/2 rise = 1 td=11.4n
+ targ v(X_F3_OUT) val={VDD}/2 rise = 1 td=11.4n

.measure tran DELAY_A110HL
+ trig v(X_INV_A2_OUT) val={VDD}/2 rise = 1 td=12.6n
+ targ v(X_F3_OUT) val={VDD}/2 fall = 1 td=12.6n

.measure tran DELAY_1B10LH
+ trig v(X_INV_B2_OUT) val={VDD}/2 fall = 1 td=13.8n
+ targ v(X_F3_OUT) val={VDD}/2 rise = 1 td=13.8n

.measure tran DELAY_A010HL
+ trig v(X_INV_A2_OUT) val={VDD}/2 fall = 1 td=15n
+ targ v(X_F3_OUT) val={VDD}/2 fall = 1 td=15n

.measure tran DELAY_A010LH
+ trig v(X_INV_A2_OUT) val={VDD}/2 rise = 1 td=16.5n
+ targ v(X_F3_OUT) val={VDD}/2 rise = 1 td=16.5n

.measure tran DELAY_1B10HL
+ trig v(X_INV_B2_OUT) val={VDD}/2 rise = 1 td=21.5n
+ targ v(X_F3_OUT) val={VDD}/2 fall = 1 td=21.5n

* Medidas de consumo

.measure tran AVERAGE_CURRENT AVG(i(V_VDD2)*-v(VDD2)) from=0ns to=32ns

.measure tran STATIC_CURRENT_1000 AVG(i(V_VDD2)*-v(VDD2)) from=0ns to=2ns
.measure tran STATIC_CURRENT_0000 AVG(i(V_VDD2)*-v(VDD2)) from=2ns to=4ns
.measure tran STATIC_CURRENT_1100 AVG(i(V_VDD2)*-v(VDD2)) from=5.6ns to=6.5ns
.measure tran STATIC_CURRENT_0100 AVG(i(V_VDD2)*-v(VDD2)) from=6.5ns to=7.5ns
.measure tran STATIC_CURRENT_0110 AVG(i(V_VDD2)*-v(VDD2)) from=11.6ns to=12.6ns
.measure tran STATIC_CURRENT_1110 AVG(i(V_VDD2)*-v(VDD2)) from=12.6ns to=13.6ns
.measure tran STATIC_CURRENT_1010 AVG(i(V_VDD2)*-v(VDD2)) from=13.6ns to=14.6ns
.measure tran STATIC_CURRENT_0010 AVG(i(V_VDD2)*-v(VDD2)) from=14.6ns to=15.6ns

.end
